Inventaris van het archief van de Directie Financieringen en Coördinatie Oorlogsschade (Generale Thesaurie), (1938) 1953-1965
Nationaal Archief, Den Haag
Ministerie van Financiën: Directie Financieringen en Coördinatie Oorlogsschade van de Generale Thesaurie
Financiën / Finco
1938-1965
merendeel 1953-1965
F28073
0.70 meter; 68 inventarisnummers.
Normale geschreven, getypte en gedrukte documenten, geen bijzondere handschriften.
Nationaal Archief, Den Haag
Ministerie van Financiën / Directie Financieringen en Coördinatie Oorlogsschade (Generale Thesaurie)
De Directie Financieringen en Coördinatie Oorlogsschade (FINCO) bestond medio 1955 uit vier bureaus: Financieringen; Oorlogsschade; Economische en Sociale Zaken; Erediensten en Algemene Zaken. Per 1959 werd de naam van het Bureau Economische en Sociale Zaken omgezet in Bureau Financieringen en Economische Zaken. Het archief van de Directie FINCO bevat stukken betreffende o.a. financieringen; de afwikkeling van oorlogsschade; en economische en sociale zaken.
Archiefvorming
Geschiedenis van de archiefvormer
Directie Financieringen en Coördinatie Oorlogsschade: Organisatie en taakoverzicht
De Directie Financieringen en Coördinatie Oorlogsschade (FINCO) bestond medio 1955 uit vier bureaus:
Bureau Financieringen, met als taak de behandeling van direct of indirect door de Staat verrichte financieringen van ondernemingen (deelnemingen, kredietverlening, garantieverlening)
Bureau Oorlogsschade, met als taakgebieden oorlogsschaderegelingen, herstelbetalingen, afwikkeling vorderingen geallieerden
Bureau Economische en Sociale Zaken, met als taak de medewerking aan de voorbereiding en uitvoering van verschillende tot het ressort van andere ministeries behorende wetten en maatregelen op financieel economisch en sociaal terrein, voorzover financiën daarmede in aanraking kwam
Bureau Erediensten en Algemene Zaken.
Per 1959 werd de naam van het Bureau Economische en Sociale Zaken omgezet in Bureau Financieringen en Economische Zaken, met de volgende taakopdracht:
de behandeling van de financiering van staatswege van ondernemingen en van instellingen met een bedrijfsmatig karakter, waarbij Financiën rechtstreeks of zijdelings is betrokken
de vertegenwoordiging van Financiën in de bestuursorganen van ondernemingen en van instellingen met een bedrijfsmatig karakter
de vertegenwoordiging van Financiën in commissies en organen met adviserende en/of uitvoerende taken met betrekking tot het beleid inzake financieringen van de Staat (deelnemingen, kredieten, garanties)
de voorbereiding en uitvoering van de behandeling van zaken van financiële en/of economische aard (in het algemeen: investeringen in de particuliere en semi publiekrechtelijke sector).
Geschiedenis van het archiefbeheer
De verwerving van het archief
Overbrenging van een overheidsarchief
Inhoud en structuur van het archief
07.04; 2.08
Selectie en vernietiging
Tijdens de bewerkingen heeft vernietiging plaatsgevonden conform de lijst van te vernietigen archiefbescheiden van het Ministerie van Financiën, vastgesteld bij de beschikking van de minister van Welzijn, Volksgezondheid en Cultuur en de minister van Financiën dd. 20 9 1983, kenmerk M.M.A./Ar 6301 II.
Het archief beslaat na de bewerkingen 0,6 m'.
Aanwijzingen voor de gebruiker
Openbaarheidsbeperkingen
Volledig openbaar.
Materiële beperkingen
Aanvraaginstructie
Openbare archiefstukken kunnen online worden aangevraagd en gereserveerd. U kunt dit ook via de terminals in de studiezaal van het Nationaal Archief doen. Om te kunnen reserveren dient u de volgende stappen te volgen:
U maakt een profiel aan op www.gahetna.nl, en logt vervolgens in
Via de archiefinventaris (alleen de beschrijvingen met rode nummers) selecteert u het gewenste archiefstuk door op de knop 'Reserveren' te klikken
In het volgende scherm geeft u aan op welke dag u het archiefstuk wilt inzien
Indien u zich bevindt in de studiezaal en een tafelnummer heeft ontvangen kunt u dit nummer vermelden. Als u geen tafelnummer heeft kunt u tafelnummer 777 laten staan
Vervolgens bevestigt u uw reservering door deze te versturen.
Verwant materiaal
Beschikbaarheid van kopieën
Beschrijving van de series en archiefbestanddelen
- FINANCIERINGEN, 1
  - Wet van 24 februari 1955 houdende bekrachtiging van de oprichting van de Stichting Nederlands Instituut voor Vliegtuigontwikkeling, alsmede vaststelling van een regeling als bedoeld in artikel 89a van de Comptabiliteitswet 1927 (Stb. 259 ten aanzien van deze Stichting., 1947-1955; 1; 1 omslag
  - Wet van 20 maart 1958 tot instelling van het staatsbedrijf 'Artillerie-Inrichtingen'., 1947-1957; 2; 1 pak
  - Ontwerp van wet tot wijziging van de wet inzake de in 1922 tussen de Staat en de N.V. Nederlandsche Springstoffenfabrieken gesloten overeenkomst., 1948-1963; 3; 1 omslag
  - Wetsontwerp houdende financiering van de uitbreiding Hoogovens/Breedband N.V., 1949-1955; 4; 1 omslag
    zie ook inventarisnummer 13.
  - Wetsontwerp houdende machtiging tot het geven van een garantie voor de betaling van rente en aflossing van een lening ten behoeve van een te Delfzijl op te richten sodafabriek., 1953-1954; 5; 1 omslag
  - Wet van 1 maart 1956 houdende toepassing van artikel 5 der Pensioenwet 1922 (Staatsblad 240) ten aanzien van het personeel van de N.V. Nederlandsche Machinefabriek 'Artillerie-Inrichtingen'., 1954-1956; 6; 1 omslag
  - Wet van 30 mei 1963 tot regeling van de verhouding van de Staat tot De Nationale Investeringsbank N.V. (Herstelbank)., 1954-1963; 7; 1 pak
  - Stukken betreffende de overdracht van vijftien miljoen (nominaal) aandelen van de Koninklijke Luchtvaart Maatschappij N.V., welke in eigendom van de Staat zijn, aan deze maatschappij., 1955-1956; 8; 1 omslag
    zie ook inventarisnummers 12 en 14.
  - Stukken betreffende de oprichting van een Naamloze Vennootschap Luchthaven Schiphol, alsmede kapitaaldeelneming van de Staat hierin., 1955-1962; 9; 1 omslag
  - Stukken betreffende financiering van de N.V. Koninklijke Nederlandse Vliegtuigenfabriek Fokker., 1956-1959; 10; 1 omslag
  - Wetsontwerp houdende machtiging tot het van rijkswege verstrekken van garanties terzake van door de Nederlandse Overzeese Financieringsmaatschappij N.V. op te nemen leningen., 1958-1959; 11; 1 omslag
  - Wijziging van de wet van 21 augustus 1950 houdende een nadere regeling van de verhouding tussen het Rijk en de Koninklijke Luchtvaart Maatschappij N.V., 1960-1961; 12; 1 omslag
    zie ook inventarisnummers 8 en 14.
  - Stukken betreffende de verkoop door de Staat van het pakket aandelen Breedband N.V. aan Hoogovens (deels in aandelen Hoogovens en deels in contanten)., 1960-1965; 13; 1 pak
    zie ook inventarisnummer 4.
  - Wetsontwerp tot verlening van tijdelijke financiële steun aan de Koninklijke Luchtvaart Maatschappij N. V., 1961-1962; 14; 1 omslag
    zie ook inventarisnummers 8 en 12.
- OORLOGSSCHADE, 2
  - Stukken betreffende de Uitvoeringsbeschikking Oorlogsschaderegeling sociale gebouwen., 1946-1952; 15; 1 omslag
  - Stukken betreffende afwikkeling van oorlogsschade aan gebouwd onroerend goed., 1948; 16; 4 stukken
  - Wet op de Materieele Oorlogsschaden, 2.1
    - Stukken betreffende de Eerste Uitvoeringsbeschikking Besluit op de Materieele Oorlogsschaden 1945 (Regeling oorlogsschade aan huisraad) en de Tweede Uitvoeringsbeschikking (Regeling indeling van gemeenten in verband met huisraadschade)., 1945-1956; 17; 1 omslag
    - Stukken betreffende de vaststelling van de Derde Uitvoeringsbeschikking Besluit op de Materieele Oorlogsschaden 1945 (Regeling kleine schaden)., 1946-1955; 18; 1 omslag
    - Stukken betreffende de toepassing van artikel 97 van de wet (terugvordering en herziening van bijdragen)., 1946-1956; 19; 1 omslag
    - Stukken betreffende de financiering van het landbouwherstel., 1946-1960; 20; 1 omslag
    - Stukken betreffende toekenning van een extra vergoeding op basis van artikel 13, lid 1, van het Besluit op de Materieele Oorlogsschaden aan hen, die tijdens de vijandelijke bezetting in verband met een persoonlijke verzetsdaad schade hebben geleden., 1947-1961; 21; 1 omslag
    - Stukken betreffende een financieringsregeling voor het herstel van de oorlogsschade aan de visserijvloot., 1948-1960; 22; 1 omslag
    - Stukken betreffende de uitvoeringsbeschikking vervangingswaarde ingevolge artikel 8, lid 6, van de wet., 1949-1952; 23; 1 omslag
    - Stukken betreffende een overeenkomst tussen Nederland en Denemarken inzake vergoeding van oorlogsschade op basis van reciprociteit (artikel 2, lid 3, van de wet)., 1949-1954; 24; 1 omslag
    - Stukken betreffende de instelling, de samenstelling, de werkzaamheden en de ontbinding van de Commissie van advies, als bedoeld in artikel 71, lid 4, van de wet advisering omtrent het verlenen van kredieten terzake van oorlogsschade)., 1950-1960; 25; 1 omslag
    - Stukken betreffende de instelling (artikel 90 van de wet), benoemingen en werkzaamheden van het Scheidsgerecht voor de Oorlogsschade., 1950-1955; 26; 1 omslag
    - Wetsontwerpen tot wijziging van de wet., 1950-1955; 27; 1 omslag
    - Stukken betreffende de afwikkeling van oorlogsschade aan woonschepen op grond van artikel 102 van de wet., 1951-1955; 28; 1 omslag
    - Stukken betreffende een overeenkomst tussen Nederland en Frankrijk inzake vergoeding van oorlogsschade op basis van reciprociteit (artikel 2, lid 3, van de wet)., 1952-1955; 29; 1 omslag
    - Stukken betreffende kredietverlening oorlogsschade binnenvaart, als bedoeld in artikel 71 van de wet., 1952-1956; 30; 1 omslag
    - Beschikking houdende wijziging van de financierings- en premieregeling oorlogsschade boerderijen., 1953-1954; 31; 1 omslag
    - Wetsontwerp tot wijziging van artikel 71, lid 7, onder a slot, juncto artikel 72, lid 2, van de wet (kleine bijdragen)., 1953-1955; 32; 1 omslag
    - Stukken betreffende vaststelling van aanvullende bijdragen ex artikel 72, leden 5 tot en met 11, van de wet., 1953-1960; 33; 1 omslag
    - Overeenkomst tot wijziging van het reciprociteitsakkoord inzake oorlogsschade tussen Nederland en België., 1954-1955; 34; 1 omslag
    - Voorontwerp van wet uitgestelde bijdragen oorlogsschade ex artikel 71 van de wet., 1954-1960; 35; 1 omslag
    - Stukken betreffende een overeenkomst tussen Nederland en Luxemburg inzake vergoeding van oorlogsschade op basis van reciprociteit (artikel 2, lid 3, van de wet)., 1955-1957; 36; 1 omslag
  - Wet op de Watersnoodschade 1953, 2.2
    - Stukken betreffende voorschot- en kredietverlening in verband met het herstel van watersnoodschade., 1953; 37; 1 omslag
    - Ontwerp van wet houdende regelen omtrent het verlenen van bijdragen in materiele schade als gevolg van de op 1 februari 1953 ingetreden watersnood (Wet op de Watersnoodschade 1953)., 38; 1 pak
    - Beschikking Watersnoodschaderegeling bijzondere gebouwen., 1953; 39; 1 omslag
    - Stukken betreffende orgaanaanwijzingen als bedoeld in artikel 6, lid 1, en artikel 7, lid 1 van de wet., 1953-1954; 40; 1 omslag
    - Uitvoeringsbeschikkingen artikel 16, lid 2 van de wet (normen voor afschrijvingen)., 1953-1954; 41; 1 omslag
    - Stukken betreffende vergoeding van immateriële schaden van slachtoffers van de watersnood., 1953-1954; 42; 1 omslag
    - Beschikking berekening giften watersnoodschade (uitvoering artikel 26 van de Wet)., 1954; 43; 4 stukken
    - Beschikking Watersnoodschaderegeling dubbel getroffen gronden (uitvoering artikel 58, lid 3 van de wet)., 1954-1956; 44; 1 omslag
    - Algemene Maatregel van Bestuur tot vaststelling van het tijdstip, bedoeld in artikel 3, lid 1, van de wet en artikel 1 van de Wet Financiering Stormvloedschade Publiekrechtelijke Lichamen., 1954-1959; 45; 1 omslag
    - Stukken betreffende regelingen inzake afkoop van zoutschade buiten de aangewezen gebieden (toepassing artikel 58 van de wet)., 1954-1960; 46; 1 omslag
  - Liquidatiewet Oorlogs-en Watersnoodschade, 2.3
    - Ontwerp van Wet Liquidatie Oorlogs-en Watersnoodschade I., 1959-1960; 47; 1 omslag
- ECONOMISCHE EN SOCIALE ZAKEN, 3
  - Stukken betreffende de liquiditeitsgarantie aan de Nederlandsche Middenstandsbank., 1938-1960; 48; 1 omslag
  - Ontwerp van wet houdende invoering van een buitengewoon pensioen voor deelnemers aan het verzet, alsmede een wijziging van wet buitengewoon pensioen 1940-1945., 1946-1953; 49; 1 pak
  - Stukken betreffende wijzigingen van de Wet Buitengewoon Pensioen Zeeliedenoorlogsslachtoffers., 1954-1965; 50; 1 omslag
  - Stukken betreffende de regeling tot uitvoering van de Noodwet Ouderdomsvoorziening., 1947-1951; 51; 1 omslag
    zie ook inventarisnummer 54.
  - Wetsontwerpen houdende Oorlogswet en Aanpassing van de bestaande wetgeving aan de Oorlogswet., 1946-1954; 52; 1 omslag
  - Ontwerp-machtigingswet tot het verlenen van een rijksbijdrage ten behoeve van een pensioenregeling voor de opvarenden van de Nederlandse koopvaardijvloot., 1950-1952; 53; 1 omslag
  - Wetsontwerp inzake algemene ouderdomsvoorziening., 1950-1956; 54; 1 omslag
    zie ook inventarisnummer 51.
  - Wetsontwerp houdende de oprichting van een stichting ter bevordering van de voorziening in de behoefte van industriële ondernemingen aan risicodragend kapitaal (Wet Stichting Industrieel Garantiefonds)., 1952-1957; 55; 1 pak
  - Ontwerp van wet houdende machtiging tot aanvaarding van een geschenk van de Kellogg Foundation en tot deelneming in de financiering van de stichting 'Internationaal instituut voor inpoldering, landaanwinning, cultuurtechniek en grondgebruik'., 1953-1955; 56; 1 omslag
  - Stukken betreffende heffingen van produkt- en bedrijfschappen., 1954; 57; 1 omslag
  - Stukken betreffende de Regeling BijzondereVisserijfinanciering., 1955-1956; 58; 1 omslag
  - Ontwerp Algemene Maatregel van Bestuur inzake de vaststelling van de schadeloosstellingen bedoeld in artikel 5, eerste lid, van de wet van 10 juli 1952, ter verzekering van het beschikbaar blijven van goederen voor het geval van oorlog, oorlogsgevaar, daaraan verwante of daarmede verband houdende buitengewone omstandigheden., 1955-1957; 59; 1 pak
  - Ontwerp van wet houdende regeling betreffende het vorderen van zaken door de landsoverheid, (Vorderingswet)., 1955-1958; 60; 1 omslag
  - Wetsontwerp houdende de besteding van het saldo van de N.V. Nederlandsche Uitvoer Maatschappij in liquidatie ter bevordering van een goede vakantiebesteding van rijksambtenaren en het treffen van een voorziening van financiële aard ten behoeve van de stichting 'Het Nationale Park De Hoge Veluwe'., 1955-1960; 61; 1 omslag
  - Ontwerp van wet houdende regelen met betrekking tot de vrijmaking van kernenergie en de toepassing van radio-actieve stoffen en ioniserende stralen uitzendende toestellen (Kernenergiewet)., 1958-1959; 62; 1 pak
  - Gemeenschappelijke beschikkingen tot vaststelling van voorschriften inzake de afdracht van de door de Rijksbelastingdienst ten behoeve van het Ouderdomsfonds en het Weduwen-en wezenfonds geïnde premies., 1960-1963; 63; 1 omslag
  - Wetsontwerp houdende regelen betreffende de omzetting van de tak van rijksdienst, omvattende de staatsmijnen in Limburg, in een naamloze vennootschap., 1961-1963; 64; 1 pak
  - Ontwerp van wet houdende nadere regelen ten aanzien van het onderzoek naar en de ontginning van delfstoffen in of op het onder de Noordzee gelegen deel van het continentaal plat (Mijnwet continentaal plat)., 1963-1965; 65; 1 pak
  - Wetsontwerp houdende tegemoetkoming in de schade van oesterkwekers, als bedoeld in artikel 8 van de Deltawet., 1963-1965; 66; 1 omslag
- ALGEMENE ZAKEN, 4
  - Ontwerp van Wet houdende algemene woningtelling 1956, alsmede ontwerp-Algemene Maatregelvan Bestuur ter uitvoering van de artikelen 2 en 3 van de Wet, houdende regelen voor een in 1956 te houden algemene woningtelling., 1955-1956; 67; 1 omslag
  - Ontwerp van wet tot intrekking van de Land-arbeiderswet., 1963-1965; 68; 1 omslag